臺灣嘉義地方法院刑事判決　　　　　　　　　　　　　九十一年度易字第四二六號
　　公　訴　人　臺灣嘉義地方法院檢察署檢察官
　　被　　　告　甲○○
右列被告因違反著作權法案件，經檢察官提起公訴（九十一年度偵字第四四四一號、
第四八二八號）及檢察官移送併辦（九十一年度偵字第五五三一號），本院判決如左
：
    主  文
甲○○連續以明知為侵害著作權之物，意圖營利而交付之方法，侵害他人之著作權，
累犯，處有期徒刑陸月，併科罰金新台幣壹拾萬元，有期徒刑如易科罰金及罰金如易
服勞役，均以銀元參佰元（新台幣玖佰元）折算壹日。扣案如附表一、二所示之物均
沒收。
    事  實
一、甲○○於民國八十五年間因違反麻醉藥品管理條例案件，經法院判處有期徒刑九
    月確定，於八十七年二月四日執行完畢。其明知附表一所示之「戀人啊」、「天
    衣無縫」、「愛情來了」、「悲情止步」、「問自己」、「誓言」、「愛在西元
    前」、「天天年輕」、「原諒」、「你的背包」、「夢的河流」、「幸福留言」
    等歌曲，分別係附表一所示之滾石國際音樂股份有限公司（下簡稱滾石公司）、
    、華納國際音樂股份有限公司（下簡稱華納公司）、上華國際企業股份有限公司
    （下稱上華公司）、福茂唱片音樂股份有限公司（下稱福茂公司）、科藝百代股
    份有限公司（下簡稱科藝公司）、新力哥倫比亞音樂股份有限公司（下簡稱新力
    公司）、博德曼股份有限公司（下簡稱博德曼公司）、豐華唱片股份有限公司（
    下簡稱豐華公司）、環球國際唱片股份有限公司（下簡稱環球公司）、艾迴股份
    有限公司（下簡稱艾迴公司）、魔岩唱片股份有限公司（下簡稱魔岩公司）、華
    研國際音樂股份有限公司（下簡稱華研公司）享有著作權之錄音著作，以及如附
    表二所示之「神鬼拍檔（英文片名Bad  Company）」等電影影片，係附表二所示
    之著作權利人美商迪士尼企業股份有限公司（下簡稱美商迪士尼公司）、美商時
    代華納娛樂公司（下簡稱美商時代公司）、美商廿世紀福斯影片股份有限公司（
    下簡稱美商福斯公司）、美商美國環球影片股份有限公司（下簡稱美商環球公司
    ）、美商米高梅影片股份有限公司（下簡稱美商米高梅公司）、美商哥倫比亞影
    片股份有限公司（下簡稱美商哥倫比亞公司）、美商新線製作股份有限公司（下
    簡稱美商新線製作公司）、美商派拉蒙影片股份有限公司（下簡稱美商派拉蒙公
    司）等多家美商公司所享有著作權之視聽著作，竟意圖營利，基於販賣之概括犯
    意，於九十一年二、三月間，在其位於嘉義市○○路三二巷十號與家樂福觀光夜
    市攤位，分別以每片ＶＣＤ影音光碟新台幣（下同）二十六元、ＣＤ唱片每片二
    十五元之代價，向前來兜售之「阿文」、「阿安」不詳年籍之成年男子購入他人
    擅自重製之電影ＶＣＤ影音光碟及ＣＤ唱片後，隨即分別自同日十九時與同年四
    月中旬起，先後在上開夜市攤位各陳列ＣＤ唱片與ＶＣＤ影音光碟，再分別以每
    片五十元之價格出售予不特定之人，以賺取差價牟利，而以此方法連續侵害如附
    表一、二所示上華公司等之錄音與視聽著作權。嗣於九十一年六月十二日下午二
    時二十五分許，經調查員持搜索票在嘉義市○○○路六０八巷一一０號二樓之二
    及同市○○路三二巷十號當場查獲，並扣得如附表一所示之盜版ＣＤ唱片二千二
    百三十片，與另未據告訴之盜版ＣＤ唱片共一千六百七十一片，及如附表二所示
    之盜版ＶＣＤ影音光碟片共五百零七片，與另未據告訴之盜版ＶＣＤ影音光碟片
    共一千一百六十五片，總計五千五百七十三片。
二、案經滾石公司等如附表一所示、美商迪士尼公司等如附表二所示之告訴人訴請法
    務部調查局嘉義市調查站移送臺灣嘉義地方法院檢察署檢察官偵查起訴。
    理  由
一、右揭事實，業據被告於警訊及偵審中坦承不諱，核與告訴代理人乙○○於警訊中
    之指訴情節相符合，並有附表一、二所示侵害著作權之ＣＤ唱片、ＶＣＤ影音光
    碟片及銷售價目表一片扣案足憑。而附表一、二所示ＣＤ唱片、ＶＣＤ影音光碟
    片，確係他人擅自重製而侵害告訴人著作權之物，除經告訴代理人於警訊時指證
    明確外，復經被告於本院審理時供明在卷，此外並有如附表一所示之盜版ＣＤ唱
    片之原歌曲著作之錄音帶封面附卷可資佐證。另衡諸影音光碟、ＣＤ唱片市場常
    情，如係正版，其價格不可能如此低廉，堪認非屬正版無誤。被告自白核與事實
    相符，是本件事證明確，其犯行洵堪認定。
二、按「銷售」係意圖營利而交付之行為，雖亦屬「散布」之一種方式，但「散布」
    不以具有營利之意圖及交付具體財物為必要，其行為態樣較廣泛、籠統，是被告
    明知盜版ＶＣＤ影音光碟片、ＣＤ唱片，為侵害他人著作權之物而銷售、並陳列
    之，核其所為，係犯著作權法第八十七條第二款之明知為侵害著作權之物意圖營
    利而交付罪，而應依同法第九十三條第三款規定處斷。其意圖散布而持有之低度
    行為，為其意圖散布而陳列之高度行為所吸收不另論罪；至其意圖散布而陳列之
    前階行為，為其意圖營利而交付之後階行為所吸收亦不另論罪。又被告意圖營利
    而販售之ＣＤ唱片、盜版ＶＣＤ影音光碟片所收錄之多數歌曲、電影，均係重製
    如附表一、二所示之告訴人公司享有著作權公司之著作，被告以一販售交付行為
    侵害多數著作權人之法益，為想像競合犯，依刑法第五十五條之規定，應從一重
    處斷。再其先後多次販售盜版ＶＣＤ光碟片及ＣＤ唱片犯行，時間密接且構成要
    件相同，顯係基於概括之犯意反覆為之，應依刑法第五十六條論以連續犯一罪，
    並加重其刑。復按被告於八十五年間因違反麻麻醉藥品管理條例案件，經法院判
    處有期徒刑九月確定，於八十七年二月四日執行完畢之事實，業經被告於偵查中
    供明在卷，並有刑案資料查註紀錄表、台灣高等法院被告全國前案紀錄表各一件
    附卷可稽，其於執行完畢後，五年以內再犯有期徒刑以上之本罪，應依累犯之規
    定，遞加重其刑。審酌被告犯罪之動機、及其因一時輕忽，為利所蔽，其犯罪之
    目的、手段，扣案盜版ＶＣＤ影音光碟片及ＣＤ唱片之數量，且上開犯罪對視聽
    及音樂著作之侵害重大、擾亂市場秩序及販賣盜版侵害著作權，違反國際上普遍
    強調重視保護智慧財產權，以期發揚人類精神創作之潮流，及被告犯罪後之態度
    良好，坦承犯行等一切情狀，量處如主文所示之刑，並諭知易科罰金及易服勞役
    之折算標準。
三、扣案如附表一、二所示之盜版ＣＤ唱片共二千二百三十片、ＶＣＤ影音光碟片共
    五百零七片（本件扣案除如附表一所示之盜版ＣＤ唱片二千二百三十片，及如附
    表二所示之盜版ＶＣＤ影音光碟片共五百零七片外，其餘盜版ＣＤ唱片共一千六
    百七十一片、盜版ＶＣＤ影音光碟片共一千一百六十五片，均未據被害人提出告
    訴）均為被告所有，且係其犯罪所用之罪，爰依刑法第三十八條第一項第二款規
    定沒收之。
據上論斷，應依刑事訴訟法第二百九十九條第一項前段，著作權法第九十三條第三款
，刑法第十一條前段、第五十六條、第五十五條、第四十七條、第四十一條第一項前
段、第四十二條第三項、第三十八條第一項第二款，罰金罰鍰提高標準條例第二條，
判決如主文。
本案經檢察官李文和到庭執行職務
中    華    民    國      九十一      年      九      月        九      日
                              臺灣嘉義地方法院刑事第一庭
                                      法  官  李  文  輝
右正本證明與原本無異。
如不服本判決，應於判決送達後十日內向本院提出上訴狀( 應附繕本 )。
中    華    民    國      九十一      年      九      月        九      日
                                      書記官  林  育  興
附錄法條：著作權法第九十三條第三款
有下列情形之一者，處二年以下有期徒刑，得併科新台幣十萬元以下罰金︰三、以第
八十七條各款方法之一侵害他人之著作權者。
著作權法第八十七條第二款
有下列情形之一者，除本法另有規定外，視為侵害著作權或製版權︰
二、明知為侵害著作權或製版權之物而散布或意圖散布而陳列或持有或意圖營利而交
付者。
